【裁判字號】    91,易,2092
【裁判日期】    920416
【裁判案由】    竊盜
【裁判全文】
臺灣桃園地方法院刑事判決                        九十一年度易字第二九二號
    公  訴  人  臺灣桃園地方法院檢察署檢察官
    被      告  乙○○
右列被告因竊盜案件，經檢察官提起公訴（九十一年度偵字第二七六０號），本院判
決如左‥
    主  文
乙○○無罪。
    理  由
一、公訴意旨如附件起訴書所載。
二、公訴人認定被告涉嫌竊取車號Ｒ２〡２５６６、Ｇ８〡５８８２號二汽車，無非
    係以持有前車行車執照及駕駛後車，先後為警查獲之甲○○供稱前開二車均係被
    告所交付及甲○○聲請喚之證人丙○○證稱親見親聞被告至公司找甲○○詢問有
    無將其供出，且告知甲○○沒有關係，等被抓到了再說等語，為其主要論據。
三、按犯罪事實應依證據認定之，無證據不得推定其犯罪事實，刑事訴訟法第一百五
    十四條、第一百五十六條第二項分別定有明文。又認定不利於被告之事實，須依
    積極證據，苟積極證據不足為不利於被告事實之認定時，即應為有利於被告之認
    定，更不必有何有利之證據，最高法院三十年上字第八一六號著有判例可資參照
    。經查，本件訊之被告乙○○堅詞否認竊車，辯稱甲○○有意栽贓等語。次查，
    依公訴意旨所示，被告乙○○先於八十九年十一月十六日，在台北縣新店市○○
    村○○路六十一巷三十四號附近，將車號Ｒ２〡２５５６號汽車交付，再於八十
    九年十二月十五日，在桃園縣龍潭交流道附近交付另輛車號Ｇ８〡５８８２號汽
    車，亦即被告乙○○於短短之一個月內交付二輛汽車予伊，且依卷附車輛竊盜資
    料個別查詢報表所示，前車係八五年份之NISSAN CEFIRO，後車則係八六年份之
    MITSUBISHI VIRAGE，均屬甚有價值之汽車，則乙○○會將所竊得價值不菲之Ｒ
    二－二五六六號、Ｇ八─五八八二號自用小客車均交予甲○○，想必二人關匪淺
    ，然甲○○於八十九年十二月十七日為警查獲而在桃園縣警察局龜山分局應訊時
    卻稱只與他（指被告乙○○）見過幾次面，沒有什麼交情，他從沒有告訴我他的
    電話及住址有警訊筆錄可稽，則被告乙○○竟將其犯罪所得輕易交予與之不甚熟
    稔之甲○○收受，其理安在，令人難解？是甲○○陳稱前開二輛自用小客車交予
    伊收受者均係被告乙○○，真實性如何殊值懷疑。再查，就車號Ｒ二－二五六六
    號自用小客車部份，業據甲○○先於八十九年十一月二十二日為警查獲後應訊時
    ，坦承係其於八十九年十一月十一日下午五時許，在桃園縣平鎮市○○路之巷子
    內用十字起子開啟車門而竊走，警方在其皮夾內扣得之該車行車執照則係其在該
    車內所竊得的，其為了謀職才竊取該車代步，該車平日均係其自己使用保管等語
    ，續於同日移案至內勤檢察官訊問時亦自承竊盜犯行，並陳稱警訊筆錄實在，況
    該警訊筆錄之製作人張榮和警員，於甲○○收受贓物一案，在本院受理期間亦到
    院證稱甲○○之警訊筆錄均出自其之自由意識下之陳述，有本院九十年度易字第
    一００一號判決可稽，是黃健郎嗣後改稱Ｒ二－二五六六號自用小客車係被告乙○○為交付，顯有為飾卸刑責而為之推脫之詞之虞。末查，與甲○○曾同為華陽
    公司職員之證人丙○○雖證稱「九十年五月底被告乙○○至公司問甲○○，車子
    之事有無把他供出，甲○○說有，乙○○說沒有關係，甲○○問乙○○為何不來
    開庭，乙○○說等被抓到了再說，我所聽到的是二台私家轎車的事」等語，然甲○○先後二次持有贓物為警查獲分別發生在八十九年十一月二十二日及同年十二
    月十七日，且二次為警查獲，均為檢察官諭令限制住居，則被告乙○○果關心甲○○有無將其供出，理應於聞訊後在最短時間內與之連繫以了解事件之發展並思
    如何因應，豈會於事隔近半年後始與甲○○取得聯絡，甚且於獲知甲○○將其供
    出時，猶表現無關緊要，在在與常情有違，足使人疑慮證人丙○○證述之真實性
    。是綜上所陳，公訴人所舉之證據，均具瑕疵而令人有合理之懷疑，實不足為被
    告乙○○有罪之認定基礎，此外復無其他積極證據，足以證明被告有何竊車犯行
    ，其犯罪不能證明，爰應諭知其無罪。
據上論斷，應依刑事訴訟法第三百零一條第一項，判決如主文。
本案經檢察官陳俊茂到庭執行職務
中         華       民        國    九十二    年   四    月   十六      日
                                臺灣桃園地方法院刑事第一庭
                                      法  官   潘 政 宏
右正本證明與原本無異。
如不服本判決，應於判決送達後十日內向本院提出上訴狀( 應附繕本 )，上訴於
臺灣高等法院。
                                      書記官   王 月 香
中        華        民        國    九十二    年    四    月    十八    日


司法院資訊處製作；財團法人民間司法改革基金會備份。
